臺灣桃園地方法院刑事判決　　　　　　　 94年度易字第250號
公　訴　人　臺灣桃園地方法院檢察署檢察官
被　　　告　己○○　男　27歲.
上列被告因竊盜案件，經檢察官提起公訴（94年度偵字第391 、
844、1227 號）， 本院判決如下：
    主  文
己○○連續竊盜，處有期徒刑拾月。扣案之機車鑰匙壹支沒收。
    事  實
一、己○○基於意圖為自己不法所有之概括犯意，於民國93年11
    月17日上午11時50分許，騎乘車牌號碼UTS ─118 號輕型機
    車，至桃園縣八德市無線電邊7 號，見無人在場，認有機可
    趁，遂徒手竊取丁○○所有之鐵架6 塊（下稱編號1 財物，
    價值新台幣1000元），得手後欲以上開機車載離，以供己變
    賣花用之際，適為丁○○察覺，報警當場查獲。復先後於93
    年12月12日下午4 時許、15日下午3 時許、22日上午9 時許
    ，分別在桃園縣桃園市○○街1 巷1 之1 號前、桃園縣八德
    市○○路○ 段148 號前、桃園縣八德市○○街1127之3 號旁
    等處，以使用其所有之機車鑰匙1 支，強行開鎖啟動電門之
    方式，連續竊取丙○○所有車牌號碼IBE ─185 號重型機車
    （下稱編號2 財物）、乙○○所有車牌號碼FME ─722 號重
    型機車（下稱編號3 財物）、戊○○所有車牌號碼FG7 ─
    317 號重型機車（下稱編號4 財物），得手後均供己代步用
    。嗣於93年12月22日下午4 時30分許，己○○騎乘上開FG7
    ─317 號重型機車，行經桃園縣中壢市○○○路675 號前為
    警查獲，並扣得上開其所有供犯本件連續竊盜罪所用之機車
    鑰匙1 支。
二、案經丁○○訴由桃園縣警察局八德分局及桃園縣警察局中壢
    分局報告臺灣桃園地方法院檢察署檢察官偵查起訴。
    理  由
一、訊據被告己○○對於上揭時、地，其先後竊取被害人丁○○
    、丙○○、乙○○、戊○○所有編號1 、2 、3 、4 財物之
    事實均坦承不諱，並核與被害人丁○○、丙○○、乙○○、
    戊○○分別於警詢中所指述失竊前述鐵架、機車之情節一致
    （見94年度偵字第1227號偵查卷第11頁及94年度偵字第844
    號偵查卷第23、27、31頁），此外復有贓物領據4 紙；現場
    照片4 幀；失竊機車照片3 幀；車輛車牌失竊作業－查詢車
    輛認可資料3 紙附卷可資佐憑（附於94年度偵字第1227號偵
    查卷第14、19、20頁及94年度偵字第844 號偵查卷第21、25
    、26、29、30、32、33頁），及上開被告所有供犯本件連續
    竊盜罪所用之機車鑰匙1 支扣案為證，足認被告上開任意性
    之自白應與事實相符，堪以採信。本件事證明確，被告上揭
    犯行足可認定，應依法論科。
二、核被告己○○先後竊取編號1 、2 、3 、4 財物之所為，均
    係犯刑法第320 條第1 項之普通竊盜罪。被告先後4 次竊盜
    犯行，時間緊接，所犯構成要件相同罪名，顯係基於概括犯
    意，為連續犯，應依刑法第56條規定以一罪論，並加重其刑
    。爰審酌被告正值壯年，不思正途，為貪圖己用，竟連續竊
    取他人所有之財物，所為非是及其犯罪之動機、手段、所造
    成他人之損害，惟念其犯罪後於本院審理中坦承犯行之態度
    等一切情狀，量處如主文所示之刑。至扣案之機車鑰匙1 支
    係被告所有，且為供其犯本件連續竊盜罪所用之物，業據被
    告供承在卷，爰依刑法第38條第1 項第2 款之規定，宣告沒
    收之。
三、（一）公訴意旨另略以：被告己○○於93年11月23日下午4
          時許，在桃園縣八德市○○路1127號前處，以自備鑰
          匙，竊取甲○○所有停放該處之車牌號碼FUO ─150
          號重型機車（下稱系爭機車），得手後供己代步用，
          於同年12月14日下午4 時許，在桃園縣中壢市○○○
          路841 號前處，駕駛該機車為警查獲，扣得該鑰匙1
          支。因認被告此部分所為，亦涉犯刑法第320 條第1
          項之竊盜罪嫌。
    （二）按犯罪事實應依證據認定之，無證據不得認定其犯罪
          事實，又不能證明被告犯罪者，應諭知無罪之判決，
          刑事訴訟法第一百五十四條第二項、第三百零一條第
          一項定有明文。刑事訴訟法上所謂認定犯罪事實之證
          據，係指足以認定被告確有犯罪行為之積極證據而言
          ，如未能發現相當證據或證據不足以證明，自不能以
          推測或擬制之方法，以為裁判基礎，最高法院二十九
          年上字第三一○五號及四十年臺上字第八十六號分別
          著有判例；又認定不利於被告之事實，須依積極證據
          ，苟積極證據不足為不利被告之認定時，即應為有利
          於被告之認定，更不必有何有利之證據，最高法院三
          十年上字第八一六號判例參照。且刑事訴訟上證明之
          資料，無論其為直接或間接證據，均須達於通常一般
          之人均不致有所懷疑，而得確信其為真實之程度，始
          得據為有罪之認定，若其關於被告是否犯罪之證明未
          能達此程度，而有合理懷疑之存在，致使無從形成有
          罪之確信，根據「罪證有疑，利於被告」之證據法則
          即不得遽為不利被告之認定，亦有最高法院七十六年
          度台上字第四九八六號判例可稽。
    （三）訊據被告固坦認於上開時、地，騎用系爭機車經警查
          獲之事實，惟堅決否認有竊取系爭機車之犯行，辯稱
          ：系爭機車係伊於案發當日向一名真實姓名、年籍均
          不詳，綽號「阿龍仔」之人所借得使用，並非伊竊取
          得來，而「阿龍仔」有告訴伊系爭機車是贓車等語。
    （四）按公訴意旨認被告上開所為另涉有刑法第320 條第1
          項之竊盜罪嫌，無非以被害人甲○○之指述、贓物領
          據、扣案機車鑰匙，及被告迄今未提供綽號「阿龍仔
          」者之詳細年籍供檢察官調查釐清為主要論據。
    （五）經查，被告自始堅決否認有竊取系爭機車之犯行，而
          以上揭情詞置辯，且供稱其知悉系爭機車為贓物一節
          在卷，況被告既就其上開連續竊盜犯行坦白承認在卷
          ，則其要無故意飾詞否認此部分犯行之必要，而實不
          得因被告迄今未能提供「阿龍仔」之詳細年籍供查證
          ，遽為被告不利之認定。至被害人甲○○於警詢中所
          為之指述、贓物領據、扣案機車鑰匙，僅能證明系爭
          機車於上開時、地失竊；後經尋得，由被害人甲○○
          領回，及案發時被告使用扣案機車鑰匙騎用系爭機車
          等事實，亦尚無法據之即為認定被告有罪之依據。
    （六）綜上事證，被告所辯並非無據，實無法僅憑上開公訴
          意旨論罪依據，即遽認被告有公訴人所指此部分之竊
          盜犯行，既不能證明被告犯罪，揆諸上揭刑事訴訟法
          之規定，依法本應就被告被訴涉犯竊取系爭機車部分
          行為，為無罪之諭知，惟公訴意旨認此部分犯行與前
          開有罪部分為連續犯之裁判上一罪關係，爰不另為無
          罪之諭知。
    （七）至被告向「阿龍仔」借用系爭機車之所為，是否另涉
          及收受贓物罪嫌，未經檢察官起訴，並非屬本院得以
          審究之範圍，應由檢察官另行偵查處理，附此敘明。
據上論斷，應依刑事訴訟法第299 條第1 項前段，刑法第56條、
第320 條第1 項、第38條第1 項第2 款，罰金罰鍰提高標準條例
第1 條前段，判決如主文。
本案經檢察官孫沛琦到庭執行職務。
中　　華　　民　　國　　94　　年　　4 　　月　　11　　日
                          臺灣桃園地方法院刑事第十二庭
                              審判長法  官  游  紅  桃
                                    法  官  黃  永  定
                                    法  官  王  美  玲
以上正本證明與原本無異。
如不服本判決，應於判決送達後十日內向本院提出上訴狀 (應附
繕本)， 上訴於臺灣高等法院。
                                    書記官  張  子  涵
中　　華　　民　　國　　94　　年　　4 　　月　　20　　日
附錄本案論罪科刑法條全文：
刑法第320條第1項
意圖為自己或第三人不法之所有，而竊取他人之動產者，為竊盜
罪，處五年以下有期徒刑、拘役或五百元以下罰金。
